【裁判字號】    85,台上,2023
【裁判日期】    850426
【裁判案由】    背信
【裁判全文】
最高法院刑事判決                              八十五年度台上字第二○二三號
    上訴人  許木
右上訴人因背信案件，不服台灣高等法院中華民國八十四年八月十五日第二審判決（
八十四年度上訴字第三七九四號，起訴案號：台灣板橋地方法院檢察署八十二年度偵
字第九九七二號），提起上訴，本院判決如左：
    主  文
上訴駁回。
    理  由
按刑事訴訟法第三百七十七條規定，上訴於第三審法院非以判決違背法令為理由不得
為之，是提起第三審上訴，應以原判決違背法令為理由，係屬法定要件，如果上訴理
由並未依據卷內訴訟資料，具體指摘原判決不適用何種法則或如何適用不當，或所指
摘原判決違法情事，顯與法律規定得為第三審上訴理由之違法情形不相符合時，均應
認其上訴為違背法律上之程式，予以駁回。本件上訴人許木上訴意旨略以：伊係為
合夥處理漁船載運魚網及養殖魚苗事務，因未給付黃耀南、朱華森可得之酬金，故被
提出背信、詐欺之告訴，本件實與刑法背信罪之要件不符，且伊並未要大展壹號漁船
船長吳良清走私十四隻西洋犬，原審未調查伊有無指示吳良清載運西洋犬，遽予認定
伊背信，未傳喚吳良清，有應於審判期日調查之證據未予調查之違法云云。惟查：原
判決依據告訴人黃耀南、朱華森之指訴，證人吳良清、游明春於保安警察第七總隊調
查之供述，復有漁船進出港登記簿、漁船出港申請報告單、保安警察第七總隊（八一
）保警七直中經字第一八九○號函、收據、照片二十四張、基隆關務局處分書、扣押
單、報告書、臨檢紀錄表、切結書、保證書等資料，認定上訴人為他人處理事務，竟
意圖為自己不法之利益，而違背其任務致生損害於本人之財產，乃維持第一審法院依
刑法第三百四十二條第一項所判處之罪刑，駁回上訴人在第二審之上訴，已詳述其所
憑之證據，及認定之理由，從形式上觀察並無違背法令之情形。按大展壹號漁船船長
吳良清，上訴人於原審並未聲請傳訊，原審依其調查所得心證，認無庸再為傳訊，自
與所指應於審判期日調查之證據而未予調查之情形不相符合。又原判決認定上訴人處
理合夥事務，意圖為自己不法之利益，違背其任務，致生損害於合夥之財產，與所憑
證據及諭知主文均相符合，上訴人單純為事實上爭執，否認犯罪，而未依卷內訴訟資
料，具體指摘原判決有如何不適用法則或如何適用不當，難謂係適法之第三審上訴理
由，其上訴違背法律上之程式，應予駁回。本院為法律審，上訴提出保證書影本等件
，無從審酌。
又本件係刑事訴訟法第三百七十六條第五款之案件，惟於修正刑事訴訟法施行前，原
得上訴於第三審法院，且已繫屬於法院，依刑事訴訟法施行法第五條第一項規定，仍
應依修正前之法定程序終結之，併此說明。
據上論結，應依刑事訴訟法第三百九十五條前段，判決如主文。
中      華      民      國    八十五    年      四      月    二十六    日
                              最高法院刑事第二庭
                                  審判長法官  施  文  仁
                                        法官  陳  炳  煌
                                        法官  張  淳  淙
                                        法官  洪  文  章
                                        法官  羅  一  宇
      右正本證明與原本無異
                                              書  記  官
中      華      民      國    八十五    年      五      月      一      日


司法院資訊處製作；財團法人民間司法改革基金會備份。
